【裁判字號】    98,審交易,437
【裁判日期】    990514
【裁判案由】    業務過失傷害
【裁判全文】
臺灣桃園地方法院刑事判決           98年度審交易字第437號
公  訴  人  臺灣桃園地方法院檢察署檢察官
被      告  乙○○
上列被告因業務過失傷害案件，經檢察官提起公訴（98年度偵字
第23 233號），被告於本院準備程序進行中，就被訴事實為有罪
之陳述，經本院告知簡式審判程序意旨，並聽取公訴人及被告之
意見後，本院裁定依簡式審判程序審理，判決如下：
    主  文
乙○○從事業務之人，因業務上之過失傷害人，處拘役伍拾伍日
，如易科罰金，以新臺幣壹仟元折算壹日。
    事  實
一、乙○○為營業小客車司機，以駕駛營業小客車載客為業，為
    從事業務之人。於民國98年5 月4 日晚間9 時10分許，駕駛
    車牌號碼267-NU號營業用小客車，沿桃園縣蘆竹鄉○○路由
    大竹往南崁行駛，在桃園縣蘆竹鄉○○路與富國路口欲左轉
    大園方向時，明知汽車行駛至交岔路口，左轉彎時，應行至
    交岔路口中心處左轉，並不得占用來車道搶先左轉；且轉彎
    車應讓直行車先行。又依當時之天候晴、夜間有照明、路面
    乾燥、無缺陷、無障礙物，顯無不能注意之情形。適時有徐
    均毅騎乘車牌號碼N5U-881 號重型機車，沿桃園縣蘆竹鄉南
    崁往大竹方向，以時速約50、60公里超速行駛接近該處時，
    在其前方有乙○○所駕駛之上開營業用小客車違規左轉彎，
    因甲○○疏於注意其前方有乙○○之營業用小客車違規左轉
    彎之車前狀況，未隨時採取必要之安全措施，遂與乙○○所
    駕駛之上揭營業用小客車發生碰撞，甲○○人車倒地，致受
    有左股骨幹骨折、肝臟挫傷併內出血、右側血氣胸、右側腎
    臟及十二指腸挫傷拼血腫、四肢多處擦傷及背部撕裂傷等傷
    害。乙○○於肇事後，在其業務過失傷害犯行尚未被有偵查
    犯罪職權之公務員發覺前，向前往車禍現場處理之警員自首
    肇事並接受裁判。
二、案經告訴人甲○○訴請桃園縣政府警察局蘆竹分局報告臺灣
    桃園地方法院檢察署檢察官偵查起訴。
    理  由
一、本案被告乙○○所犯係死刑、無期徒刑或最輕本刑為3 年以
    上有期徒刑以外之罪，其於本院準備程序期日中就被訴事實
    為有罪之陳述，經本院告知簡式審判程序之旨，並聽取當事
    人意見後，由本院依刑事訴訟法第273 條之1 第1 項規定裁
    定進行簡式審判程序，合先敘明。
二、上揭犯罪事實，業據被告乙○○於本院審理時坦承不諱，並
    有告訴人甲○○於警詢、檢察官偵訊時及本院審理時之陳述
    。此外，尚有道路交通事故現場圖、道路交通事故調查報告
    表（一）、（二）、桃園縣政府警察局道路交通事故當事人
    通訊資料表、桃園縣計程車駕駛人執業登記證、臺灣省桃園
    縣區車輛行車事故鑑定委員會鑑定意見書、敏盛綜合醫院診
    斷證明書及現場採證照片等在卷足憑。
三、按汽車汽車行駛至交岔路口，左轉彎時，應行至交岔路口中
    心處左轉，並不得占用來車道搶先左轉；且轉彎車應讓直行
    車先行，道路交通安全規則第102 條第1 項第5 款、第7 款
    分別定有明文。本件被告違規左轉彎，又顯無不能注意之情
    事，因而肇致本件車禍，其有過失甚明，告訴人徐均毅確因
    本件車禍受有傷害，已詳述如前，則被告之過失行為與告訴
    人之受有傷害間，顯有相當因果關係。綜上所述，足認被告
    自白與事實相符，堪以採信。本件事證明確，被告犯行可以
    認定，應依法論罪科刑。至告訴人騎乘重型機車超速行駛且
    疏未注意車前狀況，遂與被告所駕駛之上揭營業用小客車發
    生碰撞，亦有過失，臺灣省桃園縣區車輛行車事故鑑定委員
    會鑑定意見書之鑑定意見，同本院之認定，認告訴人甲○○
    駕駛重機車超速行駛且未注意車前狀況為肇事次因。雖告訴
    人亦有過失，仍無解於被告過失傷害之刑事責任，附此敘明
    。
四、核被告乙○○所為，係犯刑法第284 條第2 項前段之業務過
    失傷害罪。被告於警員到場處理後，主動向警員陳明其為肇
    事車輛駕駛人，自首而受裁判，此有桃園縣政府警察局道路
    交通事故肇事人自首情形紀錄表1 份可按，爰依刑法第62條
    前段規定減輕其刑。爰審酌被告對注意義務之違反，造成告
    訴人受傷之結果、犯罪情節、過失行為之態樣、智識程度、
    尚未與告訴人達成和解，並念其犯罪後坦承犯行，態度尚可
    且告訴人亦有過失等一切情狀，量處如主文所示之刑，並諭
    知易科罰金之折算標準，以示懲儆。
據上論斷，應依刑事訴訟法第273 條之1 第1 項、第299 條第1
項前段，刑法第284 條第2 項前段、第62條前段、第41條第1 項
前段，刑法施行法第1 條之1 第1 項、第2 項前段，判決如主文
。
本案經檢察官潘怡華到庭執行職務。
中    華    民    國    99    年    5     月    14    日
                        刑事庭  法  官  劉為丕
以上正本證明與原本無異。
如不服本判決，應於判決送達後10日內向本院提出上訴狀（應附
繕本），其未敘述上訴理由者，應於上訴期間屆滿後20日內補提
理由書狀於本院，上訴於臺灣高等法院。
                                書記官  陳淑瓊
中    華    民    國    99    年    5     月    14    日
附錄本案論罪科刑依據之法條：
中華民國刑法第284 條 (過失傷害罪)
因過失傷害人者，處6 月以下有期徒刑、拘役或5 百元以下罰金
，致重傷者，處1 年以下有期徒刑、拘役或5 百元以下罰金。
從事業務之人，因業務上之過失傷害人者，處1 年以下有期徒刑
、拘役或1 千元以下罰金，致重傷者，處3 年以下有期徒刑、拘
役或2 千元以下罰金。

司法院資訊處製作；財團法人民間司法改革基金會備份。
